臺灣臺中地方法院民事裁定
110年度聲字第375號
聲  請  人  坤廣國際貿易有限公司

法定代理人  劉金山  
代  理  人  王全中律師
相  對  人  李光輝  

上列當事人間聲請停止執行事件，本院裁定如下：
    主    文
聲請人供擔保新臺幣捌拾參萬貳仟捌佰玖拾柒元後，本院一一0
年度司執字第八0一二七號執行事件之強制執行程序，於本院一
一0年度訴字第二一四七號債務人異議之訴終結（裁判確定、和
解、移付調解成立、撤回）前應暫予停止。
    理    由
一、聲請意旨略以：相對人與聲請人間給付貨款強制執行事件，
    於本院以110年度司執字第80127號執行（下稱系爭執行事件
    ），惟聲請人已對相對人提起本院110年度訴字第2147號債
    務人異議之訴，請准系爭執行事件之強制執行程序，於上開
    債務人異議之訴終結前停止執行等語。
二、按有回復原狀之聲請，或提起再審或異議之訴，或對於和解
    為繼續審判之請求，或提起宣告調解無效之訴、撤銷調解之
    訴，或對於許可強制執行之裁定提起抗告時，法院因必要情
    形或依聲請定相當並確實之擔保，得為停止強制執行之裁定
    ，強制執行法第18條第2項定有明文。次按法院依強制執行
    法第18條第2項定擔保金額而准許停止強制執行之裁定者，
    該項擔保係備供債權人因停止執行所受損害之賠償，其數額
    應依標的物停止執行後，債權人未能即時受償或利用該標的
    物所受之損害額，或其因另供擔保強制執行所受之損害額定
    之，非以標的物之價值或其債權額為依據（最高法院91年度
    台抗字第429號裁定要旨參照）。
三、經查：
(一)相對人執本院106年度訴字第2073號、臺中高等法院臺中分
    院107年度上字第415號、最高法院110年度台上字第354號給
    付貨款事件歷審判決為執行名義，聲請對聲請人之財產強制
    執行，經本院民事執行處以系爭執行事件受理，並曾查封聲
    請人所有之臺中市○○區○○段0000○0000地號土地及其上同段1
    580建號建物；嗣聲請人於民國110年12月2日依強制執行法
    第113條準用第58條規定，按上開執行名義所示債權內容並
    依匯率換算為本息新臺幣（下同）3,844,142元，加計執行
    費25,644元、執行必要費用6,390元後，共計提出現款3,876
    ,176元，因而塗銷上開不動產查封登記，該現款尚未交付或
    分配予相對人等情，業據本院依職權調閱系爭執行事件卷宗
    核閱無誤。
(二)按強制執行法第14條所定債務人異議之訴，以排除執行名義
    之執行力為目的，故同條所謂強制執行程序終結，係指執行
    名義之強制執行程序終結而言，亦即執行名義所載債權及執
    行費用已全部獲得滿足，於金錢債權之強制執行，關於動產
    、不動產之強制執行，於拍賣之價金「交付或分配予債權人
    」時，該執行名義之執行程序始告終結。至債務人於其所有
    之動產、不動產遭查封後，依強制執行法第58條第1項規定
    ，於拍定前提出包括全部債權及執行費用之現款，聲請撤銷
    查封，乃是以該現款代替拍賣之價金，仍須執行法院將之交
    付或分配予債權人，該執行程序始得謂為終結（最高法院10
    9年度台上字第781號判決意旨參照）。本件聲請人雖已提出
    足額現款撤銷不動產查封，然因該現款尚未交付或分配予相
    對人，系爭執行事件程序即尚未終結，而聲請人業已提起本
    院110年度訴字第2147號債務人異議之訴乙情，亦據本院調
    閱該債務人異議之訴卷宗查核屬實。是聲請人聲請裁定停止
    系爭執行事件之強制執行程序，揆諸前揭規定，於法並無不
    合。
(三)查相對人在系爭執行事件所請求實現之權利為金錢債權，相
    對人因停止執行而不能即時受償之損害，即為其不能即時受
    償所可能遭受之利息損失，而聲請人所提之債務人異議之訴
    何時終結，尚在未知之數，長期停止執行，對相對人難謂無
    損害，自有命供擔保之必要。審酌相對人因停止執行，未能
    即時經由聲請人所提現款受償之債權金額為3,844,142元，
    其因停止強制執行程序可能遭受之損害，即為遞延受償時間
    之法定遲延利息。又本院110年度訴字第2147號債務人異議
    之訴為得上訴第三審之事件，準諸各級法院辦案期限實施要
    點第2條規定，推估該訴訟判決確定所需時間約為4年4個月
    （依該規定民事通常程序第一審審判案件期限1年4個月，第
    二審審判案件期限2年，第三審審判案件期限1年），則按法
    定利率週年5%計算，相對人因停止執行可能遭受之損害額為
    83萬2,897元【計算式：0000000×5%×（4+4/12）＝832897，
    元以下四捨五入】，爰酌定如主文所示之相當擔保金額，予
    以准許。
四、依強制執行法第18條第2項，裁定如主文。　　
中　　華　　民　　國　　110 　年　　12　　月　　29　　日
                  民事第三庭  審判長法  官  陳宗賢
　　　　　　　　　　　　　　　　　　法  官  王金洲
　　　　　　　　　　　　　　　　　　法  官  劉育綾
正本係照原本作成。
如不服本裁定，應於送達後10日內向本院提出抗告狀（須附繕本
），並繳納抗告費新臺幣1,000元。 
中　　華　　民　　國　　110 　年　　12　　月　　29　　日
                                    書記官　黃詩涵